# 国内无追索权的保理业务可以是做销售么？

提问人：wufaxian 时间：2019-09-30 23:31:17
请看下方截图。目前国内应收账款贴现或向银行办理融资，或者向第三方做保理业务。如果要视作销售也要满足截图当中的三个条件么？另外，三条件中的 b和 c感觉有些重复。满足条件 c，那么应收账款的风险完全转移到买家一方了。卖家还有什么必要可靠的预测违约呢？
另外第二行划红线的部分。利率下降引起的预付风险。有点没看懂。这里说的是应收账款出售方的风险？还是应收账款购买方的风险？如果是一般的经营应收款是没有票面利息的。这个风险怎么算？
像车贷， 贷款是有票面利息的。又怎么算？这种有票面利息的，一般都是卖给低利率期望的买家！应收账款的卖家赚利差！如果市场无风险利率下降。理论上这种固定利率的应收款可以卖更高的价格。但如果销售是无追索权的应收账款。买卖双方已经钱货两清。难道因为无风险利率下降，应收账款卖方还要确认一笔费用，以便确认这比风险？
目前国内准则对这部分是怎么规定的？

回答人：chenyiwei
IFRS和国内准则（IFRS 9、CAS 23）是根据标的应收款项所有权上的主要风险和报酬是否保留或转移，以及对金融资产控制权是否转移的判断，确定能否终止确认，与上述美国准则下的规定不同。